臺灣高等法院刑事判決
109年度上訴字第2992號
上  訴  人  
即  被  告  林佩筠



上列上訴人因偽造文書等案件，不服臺灣新北地方法院108年度
訴字第7號，中華民國109年6月29日所為之第一審判決（起訴案
號：臺灣新北地方檢察署107年度偵字第24710號），提起上訴，
本院判決如下：
    主  文
上訴駁回。
    事  實
一、緣林佩筠曾係遠傳電信股份有限公司（下稱遠傳電信公司）
    ○○○○加盟門市（址設新北市○○區○○路0段000號，下稱遠傳○○
    門市）及遠傳電信公司○○○○加盟門市（址設新北市○○區○○路
    000號，下稱遠傳○○門市）之店長。其明知未經鄭琇文、曾
    富逸之同意或授權代為辦理行動電話門號申辦、攜碼服務，
    竟因業績壓力，即基於行使偽造私文書及意圖為自己不法所
    有、詐欺取財之犯意，分別為下列犯行：
（一）利用鄭琇文至遠傳○○門市辦理門號續約之機會，擅自留存
      鄭琇文之身分證、健保卡等身分證件影本，再於民國105
      年5月31日，指示不知情之員工廖尉翔（所涉偽造文書等
      部分，另經檢察官為不起訴確定）在如附表二所示文件之
      各該欄位上接續偽造「鄭琇文」之署名，用以表示鄭琇文
      欲申辦門號0000000000號行動電話之意，而偽造如附表二
      所示私文書，再連同上開身分證件影本，持向遠傳電信公
      司申辦行動電話門號而行使之，致遠傳電信公司陷於錯誤
      ，而交付門號0000000000號行動電話SIM卡一張予林佩筠
      ，足以生損害於鄭琇文及遠傳電信公司對於行動電話客戶
      資料管理之正確性。
（二）利用曾富逸至遠傳○○門市辦理門號之機會，擅自留存曾富
      逸之身分證、健保卡等身分證件影本，於106年5月15日前
      數日（起訴書誤載為105年6月15日），指示不知情之不詳
      員工，先以曾富逸名義向威寶電信股份有限公司（下稱威
      寶電信公司）申辦預付卡門號0000000000號行動電話，再
      於106年5月15日，接續於如附表三所示文件之各該欄位上
      偽造「曾富逸」之署名，用以表示曾富逸欲辦理前揭門號
      攜碼服務至遠傳電信公司之意，而偽造如附表三所示私文
      書，再連同上開身分證件影本，持向遠傳電信公司辦理門
      號攜碼服務而行使之，致遠傳電信公司陷於錯誤，而交付
      門號0000000000號行動電話SIM卡一張予林佩筠，足以生
      損害於曾富逸及遠傳電信公司對於行動電話客戶資料管理
      之正確性。
（三）又於106年6月19日，指示不知情之不詳員工，於如附表四
      編號1所示文件欄位上偽造「曾富逸」之署名，先向遠傳
      電信公司申辦預付卡門號0000000000號行動電話，再於同
      年月23日，接續於如附表四編號2至8所示文件之各該欄位
      上偽造「曾富逸」之署名，用以表示曾富逸欲辦理上開門
      號攜碼服務至台灣大哥大股份有限公司（下稱台灣大哥大
      公司）之意，而偽造如附表四所示文件等私文書，再連同
      上開證件影本，持向台灣大哥大公司辦理門號攜碼服務而
      行使之，致台灣大哥大公司陷於錯誤，而交付門號000000
      0000號行動電話SIM卡一張予林佩筠，足以生損害於曾富
      逸及台灣大哥大公司對於行動電話客戶資料管理之正確性
      。
二、案經鄭琇文、曾富逸訴由新北市政府警察局蘆洲分局報告臺
    灣新北地方檢察署檢察官偵查起訴。
    理  由
壹、程序之證據能力方面
一、按被告以外之人於審判外之言詞或書面陳述，除法律有規定
    者外，不得作為證據。又被告以外之人於審判外之陳述，雖
    不符合刑事訴訟法第159條之1至第159條之4之規定，但經當
    事人於審判程序同意作為證據，法院審酌該言詞陳述或書面
    陳述作成時之情況，認為適當者，亦得為證據；當事人、代
    理人或辯護人於法院調查證據時，知有同法第159條第1項不
    得為證據之情形，而未於言詞辯論終結前聲明異議者，視為
    有前項之同意。刑事訴訟法第159條第1項及第159條之5分別
    定有明文。本件檢察官、上訴人即被告林佩筠，就本件卷內
    被告以外之人於審判外之陳述，於本院準備程序時均表示不
    爭執（見本院卷第47頁），且迄本院言詞辯論終結前未聲明
    異議，經本院審酌該等證據之作成情況，核無違法取證或其
    他瑕疵，認均適為本案認定事實之依據，依刑事訴訟法第15
    9條之5規定，均有證據能力。
二、又本件認定事實引用之卷內其餘非供述證據（詳後述），並
    無證據證明係公務員違背法定程序取得，依刑事訴訟法第15
    8條之4規定反面解釋，均有證據能力。
貳、實體方面
一、認定事實所憑之證據及理由：
（一）事實欄一（一）部分─
      訊據被告固坦承有以鄭琇文名義申辦門號之事實，惟矢口
      否認有何行使偽造私文書、詐欺取財犯行，辯稱：申辦截
      止日的最後一天我有打電話請鄭琇文幫忙做業績，我們當
      時差三個門號，我希望鄭小姐可以辦兩個，她說她不願意
      ，她只願意多辦一個，我一直跟她拜託，她有同意申辦一
      個門號云云。惟：
  １．經查，被告對於有持鄭琇文之身分證及健保卡影本，並指示
      其員工廖尉翔於如附表二所載之文件上簽立「鄭琇文」之
      署名，而以鄭琇文名義，持上開文件向遠傳電信公司申辦
      門號0000000000號等節並不爭執（見偵字第14907號卷第4
      9頁至第50頁、第71頁至第72頁，原審訴字卷第378頁至第
      379頁，本院卷第80頁、第81頁），核與鄭琇文於警詢、
      偵訊及本院所證述之情節（見偵字第14907號卷第10頁至
      第12頁、第39頁至第40頁，本院卷第80頁）相符，並有如
      附表二所示文件及鄭琇文之身分證與健保卡影本、遠傳電
      信公司106年11月電信費繳款通知等在卷可稽（見偵字第1
      4907號卷第20頁至第25頁），此部分事實，首堪認定。
  ２．鄭琇文於偵訊已明確證稱：我被冒辦門號，我之前有去遠傳
      ○○門市辦理續約，因為我外甥女洪凡臻在那邊上班，我只
      是去續約，續約之後隔了一年多，收到帳單時才發現不是
      我申辦的門號，因為我的門號都是自動扣繳，不會另外收
      到帳單，我就去住家附近的遠傳電信詢問，後來才知道有
      多一支門號，然後好幾個月沒有繳錢，我調資料出來，才
      知道是在○○○○路的門市辦的，0000000000門號申請書不是
      我書立的，我事先也沒有同意申辦上開門號，被告沒有徵
      得我同意，續約時也沒有跟我提過，被告都沒有直接問我
      ，是洪凡臻曾有問我要不要幫忙做業績，我說不要等語（
      見偵字第14907號卷第39頁至第41頁）；其復於本院證稱
      ：被告沒有打電話問我，可以調通訊紀錄，我是要去遠傳
      辦東西，遠傳拒絕我，說我有一支門號沒有繳錢，我才知
      道這件事，我問遠傳直營店，他們說常有這種事情，叫我
      去報案，我才會報案等語（見本院卷第80頁）。即鄭琇文
      自始證稱自己確實未同意被告增辦門號，對於被告為其增
      辦門號乙事亦不知情。
  ３．證人即鄭琇文外甥女洪凡臻於警詢證稱：當時我只有幫忙阿
      姨鄭琇文辦理門號續約，並沒有申請新的門號，我幫阿姨
      辦續約的時候，有注意到被告印鄭琇文的證件時多印了一
      份，但是當時沒有特別想到，發生這件事情才回想起來等
      語（見偵字第14907號卷第8頁）；其偵訊亦證稱：我父親
      及弟弟有因被告業績需求而答應辦理門號，但阿姨鄭琇文
      並未同意，被告也沒有告知會多辦鄭琇文名下的門號，被
      告確實沒有事先徵得鄭琇文同意等語（見偵字第14907號
      卷第40頁至第41頁）；復於原審仍證稱：我阿姨鄭琇文當
      時來店是辦門號續約，我確實有問過鄭琇文要不要多辦個
      門號，阿姨當時說不要，我在辦理續約時有看到被告多印
      一份鄭琇文的證件，但我當時沒有問原因，我所經手的案
      件都是由客人親自簽名，不會有代簽或是代辦門號情事等
      語（見原審訴字卷第372頁至第375頁）。
　４．證人即被告、洪凡臻在遠傳○○門市之同事陳品惟於原審證稱
      ：我在105年5月間任職遠傳○○、○○門市，在105年5月時，
      被告並未在門市跟同事說她有徵詢到鄭琇文的同意辦理行
      動電話門號，我在店裡也沒有聽到被告要求洪凡臻去找她
      的阿姨、或是告知洪凡臻的阿姨有同意辦理行動電話等情
      事，被告有跟我們提及所缺門號數量，要我們多請家人、
      朋友來申辦，但在105年5月左右，被告並沒有跟我們說洪
      凡臻的阿姨有答應要來申辦行動電話門號一事，也沒聽過
      被告或洪凡臻提過鄭琇文的名字等語（見原審訴字卷第25
      8頁至第261頁）。
  ５．觀諸鄭琇文前揭指訴內容，與洪凡臻、陳品惟所證述互核尚
      屬一致，且上開三名證人與被告間均無恩怨仇隙，應無甘
      冒偽證之責誣指被告之必要；再鄭琇文確於106年11月16
      日即前往派出所報案並敘明遭人盜辦門號一事，此有新北
      市政府警察局中和分局積穗派出所受理刑事案件報案三聯
      單、受理各類案件記錄表在卷可稽（見偵字第14907號卷
      第27頁至第28頁），足認鄭琇文所言其並未同意被告以其
      名義申辦門號一事，應屬實情。
  ６．被告雖辯稱其有得到鄭琇文之同意辦理門號云云。惟查，當
      時鄭琇文既已因辦理門號續約所需，親自前往被告所營門
      市，則若鄭琇文確有同意多申辦門號一事，被告何不請鄭
      琇文直接在門市簽署相關申請文件即可？再參洪凡臻為其
      家人申辦門號，亦係由洪凡臻將申請書等資料帶回由家人
      親自簽名，此情已據洪凡臻於原審證述明確（見原審訴字
      卷第371頁至第372頁），則若鄭琇文確有同意增辦門號之
      意，究竟有何理由不交由其本人親自簽名或由洪凡臻將申
      請資料帶回由其親自簽名即可，而須由被告指示員工代為
      簽名？明顯不合常理。又被告於警詢、偵訊先稱係鄭琇文
      本人來○○門市續約當時口頭徵詢鄭琇文同意云云（見偵字
      第14907號卷第14頁至第15頁、第50頁），後又改稱係打
      電話得到鄭琇文之同意多辦門號云云（見原審訴字卷第37
      7頁，本院卷第80頁），則被告就其取得鄭琇文同意之方
      式，前後所述已有齟齬；且鄭琇文於本院證稱並未接到被
      告的電話，可以調通聯紀錄查詢等語（見本院卷第80頁）
      ，已如前述，又經審判長詢問被告當時有無錄音，被告答
      稱：我們沒有這種通訊設備，我們是加盟店，不是直營等
      語（見本院卷第80頁），則被告辯稱其確有電洽鄭琇文而
      獲其同意申辦門號，並無任何客觀證據可佐。
  ７．況依被告自承：鄭琇文來辦續約時，當時店裡缺三門門號業
      績，且若達不到業績要求，門市會被遠傳電信公司扣15至
      20萬元；我打電話給她是在申辦截止日的最後一天，是我
      們每個月規定算業績的最後一天，我一直跟她拜託等語（
      見原審訴字卷第377頁、第384頁，本院卷第80頁），由此
      適足佐證身為遠傳電信公司二間門市店長之被告，確實因
      電信公司對於業績之要求壓力而有盜辦門號之主觀動機存
      在。是被告辯稱其有先徵得鄭琇文同意後始據以辦理門號
      云云，顯與上揭事證相悖，而屬事後卸責之詞，要非可採
      。至被告雖曾於原審主張如附表二編號1所示文書上「鄭
      琇文」之簽名為洪凡臻所書寫，非廖尉翔所寫，並聲請就
      該簽名筆跡進行鑑定云云，惟查：被告於107年1月2日警
      詢時先稱該門號係洪凡臻所經辦（見偵字第14907號卷第1
      3頁），復於107年5月28日偵訊時改稱該門號係由廖尉翔
      處理申辦事宜（見偵字第14907號卷第49頁），又於原審
      陳稱：申請書等資料是我叫員工簽的，但是我真的不知道
      是誰簽的，我有跟他們說已經有授權了等語（見原審訴字
      卷第391頁），而被告確未獲得鄭琇文同意申辦該門號，
      如附表二編號1所示文書上「鄭琇文」之簽名顯非鄭琇文
      本人所為，均見前述，則被告係指示其哪一位不知情員工
      簽署該姓名，均無礙於本院認定被告在未獲得鄭琇文授權
      下，仍使員工代簽鄭琇文姓名之事實，故就此部分之事實
      已臻明確，並無再行調查鑑定之必要，附此敘明。
（二）事實欄一（二）、（三）部分─
      訊據被告固坦承有以曾富逸名義申辦此部分門號與攜碼服
      務之事實，惟矢口否認有何行使偽造私文書、詐欺取財犯
      行，辯稱：我有經過曾富逸同意辦二門門號，他是敲詐不
      成硬說他沒有同意云云。經查：
　１．被告對於其有持曾富逸之身分證及健保卡影本，並指示其員
      工於如附表三所示文件簽立「曾富逸」之署名，而以曾富
      逸名義，先於106年5月15日前數日，向威寶電信公司申辦
      預付卡門號0000000000號，再於106年5月15日辦理門號攜
      碼至遠傳電信公司，而行使如附表三所示文件；又於106
      年6月19日，指示其員工於如附表四編號1所示之文件簽立
      「曾富逸」之署名，先向遠傳電信公司申辦預付卡門號00
      00000000號，再於同年月23日辦理門號攜碼至台灣大哥大
      公司而行使如附表四編號2至8所示私文書等節並不爭執（
      見偵字第12324號卷第50頁至第51頁，原審訴字卷第48頁
      ，本院卷第78頁），核與曾富逸於警詢、偵訊及原審所證
      情節（見偵字第12324號卷第12頁至第13頁、第48頁，原
      審訴字卷第49頁、第349頁至第353頁）相符，並有如附表
      三、四所示文件及曾富逸身分證與健保卡影本在卷可稽（
      見偵字第12324號卷第21頁至第31頁、第92頁至第99頁）
      ，且曾富逸於同年12月14日前往派出所報案並敘明遭人盜
      辦門號一事，亦有桃園市政府警察局龜山分局大華派出所
      受理各類案件記錄表附卷可佐（見偵字第12324號卷第14
      頁），故此部分之事實，應堪認定。
  ２．曾富逸於偵訊證稱：我曾經在遠傳○○門市辦過門號，是被告
      為我處理辦門號事宜，當時有影印身份證及健保卡，但被
      告後來又冒用我的名義，未經我同意多辦了二支門號，一
      支是台灣大哥大，一支是遠傳電信，是我去繳費時發現怎
      麼會有4千多元的帳單，第二次繳費又是4千多元，才知道
      有被盜辦門號、月租費為1099元之事，我自己辦的那支門
      號月租費是799元，被告從未告知會以我名義多辦門號，
      是被我發現後才承認他們有偷辦門號，被告亦未曾告知我
      有業績需求而要我同意多申辦門號，門號0000000000、00
      00000000號行動電話申請書都不是由我簽名，我認識乙○○
      （即被告所服務之二間遠傳電信門市之出資人），會看在
      他的面子上做業績，我確實有其他門號是因為他們的業績
      壓力去辦的，但是本案這二支完全沒有徵得我同意，是我
      在發現有多的帳單時才知道，我亦未曾接到被告拜託我多
      辦門號的電話等語（見偵字第12324號卷第48頁至第49頁
      、第51頁）；於原審亦證稱：門號0000000000號、000000
      0000號都不是由我申辦使用，如附表三、四所示各文件也
      不是我簽名，我也沒有授權被告或其他人簽我的名字，申
      請書上所載帳單地址我已經10幾年沒住了，電子郵件信箱
      也不是我所使用的信箱，我因為收到電信帳單金額太高，
      才去查有一個資費是1099元的，是我不知道的門號，SIM
      卡也不在我這裡，因為通訊行是我朋友甲○○和他人合開的
      ，我是做面子給他，若他們要業績，我會去門市親自簽名
      辦理，或是他們來我工作地點幫我辦理，我總共辦了六支
      門號，我發現被盜辦門號之後，有請甲○○去問，他問被告
      後跟我表示他們有辦門號，本案這二個門號在申辦之前，
      被告並未親自或打電話跟我說因為業績需要而請我多辦門
      號，我事先並未同意被告以我名義辦這二支門號，我也沒
      有拿到上述二支門號的SIM卡，被告雖曾在門市向我提及
      ，有門號需求會請我幫忙，但我沒有授權被告簽我名字，
      而且本件辦門號的事我根本就不知道等語（見原審訴字卷
      第350頁至第362頁）。觀諸曾富逸歷次所證始終一致，且
      其所稱門號辦理情形，與甲○○於原審證稱：遠傳○○門市是
      由我與乙○○共同出資投資，我與曾富逸先前為同事，曾富
      逸曾經在遠傳○○門市辦過門號，有時候被告會去公車站上
      找曾富逸辦門號，或曾富逸有空就去門市辦理，我不知道
      有代辦門號的情況，在本案事發之前，我也沒聽被告說要
      再幫曾富逸多辦門號一事等語尚屬相符（見原審訴字卷第
      364頁至第366頁），且上開二名證人與被告並無恩怨仇隙
      ，應無甘冒偽證之責誣指被告之必要，堪認曾富逸所稱並
      無同意被告申辦本案二支門號等節，應屬實情。
  ３．被告與其原審辯護人雖辯稱：我原本有代曾富逸繳交電話費
      帳單，後因曾富逸跟我要二支IPHONE手機不成才提告，從
      曾富逸和我的Line對話中可知，曾富逸並未曾質疑被告為
      何偽造簽名、盜辦門號等節，是相關費用沒繳清時他才找
      被告要求繳費，顯見曾富逸應有同意云云（見原審訴字卷
      第389頁）。惟查：
    ⑴曾富逸於原審已證稱：通訊行是我朋友甲○○和他人合開的
      ，當時看在甲○○的面子上，我沒有要把事情搞複雜，只要
      求費用繳清或撤掉門號，包含違約金要負責，但是到我報
      案前，被告他們不願意去做，我才於106年12月14日去報
      警做筆錄等語（見原審訴字卷第353頁、第357頁）。且依
      卷附台灣大哥大第三代行動通信/行動寬頻業務異動申請
      書所示，曾富逸於106年9月27日即前往台灣大哥大門市申
      請調閱門號申請書（見偵字第12324號卷第32頁），此核
      與其所述於報案前數月發現遭盜辦等情相符，若曾富逸確
      於106年6月間有同意被告申辦門號情事，則其又何需於同
      年9月前往台灣大哥大門市申請查閱門號資料？是被告辯
      稱曾富逸確有事前同意申辦門號一事云云，尚不可採。
    ⑵再就曾富逸與被告之對話紀錄以觀（見偵字第12324號卷第
      58頁至第67頁），其內容僅多係曾富逸在催促被告繳納門
      號費用，亦無從依此對話紀錄認為曾富逸先前曾同意被告
      申辦本件門號或攜碼服務。況且，曾富逸於對話中已有多
      次提及「1099上加這個月，是妳辦的那隻，不是我的」、
      「二個門號都一樣，所以請妳們自行處理」、「台哥大客
      服說那隻門號跟我沒有關係」、「你們自己處理吧」等語
      （見偵字第12324號卷第58頁、第62頁、第65頁），明確
      表達上開二門門號並非由其辦理及不滿之意，益徵曾富逸
      應無事先同意辦理門號一事。再稽諸曾富逸於得悉被告以
      其名義申辦如附表三、四所示門號後，已前往電信公司門
      市查閱門號申辦資料，並非消極不為任何反應，僅係因其
      與被告擔任店長之門市出資者甲○○相識，礙於彼此間之情
      誼，僅私下要求被告處理此事，而未立即報警處理，嗣於
      106年12月間因被告對積欠之電信費、違約金等未妥善處
      理，才至警局對被告提出刑事告訴，綜觀曾富逸於案發後
      之處置方式核與一般常情無違，尚不足依此反推認曾富逸
      於事前已獲悉此事或已授權，至為灼然。
    ⑶至就被告所稱曾富逸曾向其索討IPHONE手機部分，曾富逸
      於原審審理時已證稱：我在發現門號被盜辦之後，有跟甲
      ○○開玩笑說要跟被告拿二支手機當做賠償，但我不知道他
      會跟被告講這件事情，而且那是另一位友人張智傑先這樣
      跟我說的，我也有跟甲○○提及此事等語（見原審訴字卷第
      357頁、第359頁至第360頁、第368頁）；甲○○於原審亦證
      稱：曾富逸於發現他被盜辦二支門號後，確曾請我傳達要
      求被告就申辦上開二支門號送二支手機之事，他有提及是
      友人張智傑這樣講的，曾富逸的意思是沒有經過他同意，
      私底下幫他辦門號而損害他的權益，我只是據曾富逸所講
      的向被告說，看雙方要如何解決，曾富逸有跟我說其實只
      是想要看被告有沒有誠意解決，就算真的拿二支手機來，
      曾富逸也不會收，只是希望被告展現誠意跟他談這件事等
      語（見原審訴字卷第364頁、第367頁至第368頁），是依
      上開證人證述以觀，曾富逸縱有表達索取手機等情，亦為
      其與被告協商賠償事宜之過程事項，與本案其有無事先同
      意被告申辦門號等節無涉，亦無從據此為有利於被告之認
      定，併此敘明。
  ４．從而，被告辯稱其有先徵得曾富逸同意後始據以申辦門號及
      攜碼服務云云，顯與上揭事證相悖，而屬事後卸責之詞，
      難以採信。
（三）綜上所述，本件事證已臻明確，被告之犯行洵堪認定，均
      應予依法論科。
二、論罪：
（一）核被告所為，係犯刑法第216條、第210條之行使偽造私文
      書罪（即如附表二至四各編號所示文書），及同法第339
      條第1項之詐欺取財罪。
（二）被告利用不知情之員工於附表二至四所示各門號申辦文件
      上偽造署押之行為，均為間接正犯。其偽造鄭琇文、曾富
      逸署押之行為，均係偽造私文書之階段行為，其偽造私文
      書後加以行使，偽造私文書之低度行為，應為行使偽造私
      文書之高度行為所吸收，均不另論罪。
（三）被告冒用鄭琇文、曾富逸名義偽造如附表二至四所示文書
      之行為，各係基於同一申辦門號服務之目的，在密切接近
      之時地，多次行使偽造私文書，侵害同一法益，各行為間
      之獨立性薄弱，其行為依一般社會健全觀念，在時間差距
      上，難以強行分開，在刑法評價上，應視為數個舉動之接
      續施行，合為包括之一行為予以評價，較為合理，應屬接
      續犯。
（四）被告所為如事實欄一（一）至（三）所示之行為，均係分
      別基於冒名申請行動電話門號之同一目的，各係以同一冒
      名申辦電信服務之行為同時詐欺取財，而分別觸犯行使偽
      造私文書、詐欺取財等罪名，均為想像競合犯，應依刑法
      第55條之規定，各從一重之行使偽造私文書罪處斷。
（五）被告所犯上開三次行使偽造私文書犯行，犯意各別，行為
      互殊，應予分論併罰。
三、維持原判決之理由：
　　原審以被告之罪證明確，適用刑法第216條、第210條、第33
    9條第1項、第55條、第51條第5款、第41條第1項前段、第8
    項、第219條、第38條之1第1項前段、第3項及刑法施行法第
    1條之1規定，並審酌被告因應付業績壓力，擅為本案各該犯
    行，不僅生損害於他人及電信業者對於門號管理之正確性，
    危害社會經濟秩序與個人財產安全非微，其所為應予非難，
    兼衡其未能坦承犯行，難見悔意之犯後態度，再考量被告犯
    罪之動機、目的、手段，及業與曾富逸達成和解並依約履行
    完畢（見原審訴字卷第201頁至第202頁、第368頁至第369頁
    ）等一切情狀，分別就事實欄一（一）、（二）、（三）部
    分量處有期徒刑五月、四月、四月，並諭知易科罰金之折算
    標準，暨定其應執行之刑有期徒刑九月及易科罰金之折算標
    準。復說明：⑴如附表二至四「偽造之署押」欄所示「鄭琇
    文」、「曾富逸」之署名，均係被告所偽造之署押，均應依
    刑法第219條規定宣告沒收，又如附表二至四「文件名稱」
    欄所示偽造之文件（不含上開應沒收之署押），雖係被告偽
    造之私文書，然業經被告交付予電信公司以行使，即非被告
    所有之物，復非屬違禁物，爰不予宣告沒收；⑵被告因辦理
    門號而取得如附表二至四「詐得財物」欄所示之物，雖均未
    扣案，惟亦屬被告犯罪所得，均應予宣告沒收，並諭知於全
    部或一部不能沒收或不宜執行沒收時，追徵其價額。至就事
    實欄一（三）部分，檢察官雖稱被告尚有取得OPPO廠牌型號
    R9S玫瑰金行動電話一支等語，惟被告堅稱此僅為系統上作
    業例行記載之內容，其並未實際取得手機等語（見原審訴字
    卷第383頁至第384頁），檢察官復未舉出其他事證佐證被告
    有此部分之犯罪所得，爰不予宣告沒收。核其認事用法，並
    無違誤。被告上訴否認犯罪並請求緩刑，並無理由，其上訴
    應予駁回。
據上論斷，應依刑事訴訟法第368條，判決如主文。
本案經檢察官林安紜到庭執行職務。
中　　華　　民　　國　　109 　年　　12　　月　　23　　日
                  刑事第二十庭  審判長法　官  王復生
                                      法　官  張紹省
                                      法　官  遲中慧
以上正本證明與原本無異。
如不服本判決，應於收受送達後20日內向本院提出上訴書狀，其
未敘述上訴之理由者並得於提起上訴後20日內向本院補提理由書
（均須按他造當事人之人數附繕本）「切勿逕送上級法院」。
                                      書記官  鄭巧青
中　　華　　民　　國　　109 　年　　12　　月　　23　　日
附錄本案論罪科刑依據之法條：
中華民國刑法第210條（偽造變造私文書罪）
偽造、變造私文書，足以生損害於公眾或他人者，處五年以下有
期徒刑。

中華民國刑法第216條（行使偽造變造或登載不實之文書罪）
行使第210條至第215條之文書者，依偽造、變造文書或登載不實
事項或使登載不實事項之規定處斷。

中華民國刑法第339條第1項（普通詐欺罪）
意圖為自己或第三人不法之所有，以詐術使人將本人或第三人之
物交付者，處五年以下有期徒刑、拘役或科或併科五十萬元以下
罰金。

附表一：
編號   事實                主文  1 事實一（一） 上訴駁回。 （原判決： 林佩筠犯行使偽造私文書罪，處有期徒刑伍月，如易科罰金，以新臺幣壹仟元折算壹日。如附表二「偽造之署押」欄所載之署押均沒收；未扣案如附表二「詐得財物」欄所示之物沒收，於全部或一部不能沒收或不宜執行沒收時，追徵其價額。）  2 事實一（二） 上訴駁回。 （原判決： 林佩筠犯行使偽造私文書罪，處有期徒刑肆月，如易科罰金，以新臺幣壹仟元折算壹日。如附表三「偽造之署押」欄所載之署押均沒收；未扣案如附表三「詐得財物」欄所示之物沒收，於全部或一部不能沒收或不宜執行沒收時，追徵其價額。）  3 事實一（三） 上訴駁回。 （原判決： 林佩筠犯行使偽造私文書罪，處有期徒刑肆月，如易科罰金，以新臺幣壹仟元折算壹日。如附表四「偽造之署押」欄所載之署押均沒收；未扣案如附表四「詐得財物」欄所示之物沒收，於全部或一部不能沒收或不宜執行沒收時，追徵其價額。） 

附表二【即事實一（一），門號0000000000號】：
編號     文件名稱   文件欄位  偽造之署押 詐得財物  1 遠傳電信行動寬頻業務服務申請書 申請人簽章 偽造「鄭琇文」署名壹枚 門號0000000000號SIM卡壹張  2 遠傳金機救援服務申請書 申請人簽章 偽造「鄭琇文」署名壹枚   3 門市銷售檢核表 申請人/代理人簽名 偽造「鄭琇文」署名壹枚  

附表三【即事實欄一（二），門號0000000000號】：
編號     文件名稱   文件欄位   偽造之署押 詐得財物  1 第三代行動通信/行動寬頻業務服務申請書 申請人簽章 偽造「曾富逸」署名壹枚 門號0000000000號SIM卡壹張   申請者簽名 偽造「曾富逸」署名壹枚   2 行動電話號碼可攜服務申請書 申請客戶簽章 偽造「曾富逸」署名壹枚   3 遠傳行動電話門號/代表號服務代辦委託書 委託人 偽造「曾富逸」署名壹枚   4 門市銷售檢核表 申請人簽名 偽造「曾富逸」署名壹枚  

附表四【即事實欄一（三），門號0000000000號】：
編號        文件名稱   文件欄位   偽造之署押 詐得財物  1 遠傳電信預付卡申請書 申請人簽章 偽造「曾富逸」署名壹枚 門號0000000000號SIM卡壹張  2 台灣大哥大行動電話/第三代行動通信/行動寬頻業務申請書 申請人簽章 偽造「曾富逸」署名壹枚   3 號碼可攜/新申裝同意書 本人簽章 偽造「曾富逸」署名共肆枚    立同意書人簽章 偽造「曾富逸」署名壹枚   4 號碼可攜服務申請書 申請人簽章 偽造「曾富逸」署名壹枚   5 用戶授權代辦委託書 立委託書人（簽章） 偽造「曾富逸」署名壹枚    法定代理人欄內 偽造「曾富逸」署名貳枚   6 滿意度調查表 用戶/代理人簽名 偽造「曾富逸」署名壹枚   7 優惠商品轉換同意書 用戶姓名 偽造「曾富逸」署名壹枚   8 手機銷售確認單 用戶簽章 偽造「曾富逸」署名一枚